【裁判字號】    92,易,1921
【裁判日期】    920729
【裁判案由】    傷害等
【裁判全文】
臺灣臺中地方法院刑事判決                        九十二年度易字第一九二一號
    公  訴  人  臺灣臺中地方法院檢察署檢察官
    被      告  甲○○
右列被告因傷害等案件，經檢察官聲請以簡易判決處刑（九十二年度偵字第九九六九
號），嗣經本院簡易庭認不宜簡易判決處刑，簽請移由刑事普通庭依通常程序審理，
本院判決如左：
    主  文
甲○○共同傷害人之身體，累犯，處有期徒刑肆月，如易科罰金，以參佰元折算壹日
；又共同毀損他人之警衛室及大門之門窗暨玻璃，足以生損害於他人，累犯，處有期
徒刑肆月，如易科罰金，以參佰元折算壹日；應執行有期徒刑柒月，如易科罰金，以
參佰元折算壹日。
    事  實
一、甲○○素行極為不佳，前曾犯多次竊盜、搶奪、公共危險、恐嚇取財等罪，其中
    於民國（下同）八十八年間所觸犯竊盜罪，經本院判處有期徒刑四月，如易科罰
    金，以參佰元折算壹日確定，並於八十九年七月十二日執行完畢，詎仍不知悔改
    。甲○○復於九十二年二月十五日上午五時五十分許，與其友綽號「阿寶」、「
    阿祥」、「阿牛」等三名姓名年籍不詳之成年男子，駕駛一部自小客車前往台中
    市○區○○街十號之「世紀花園大樓」社區，欲尋找租屋在台中市○區○○街十
    號二六巷二之一號「世紀花園大樓」社區內之前女友柯嵐嵐，甲○○與「阿寶」
    、「阿祥」先進入「世紀花園大樓」社區並直接前往柯嵐嵐之上開住處，「阿寶
    」並拿一支棍棒一同前往，「世紀花園大樓」社區警衛丙○○見狀即隨後趕抵柯
    嵐嵐住處外，並告知甲○○等人柯嵐嵐尚未返家，詎甲○○、綽號「阿寶」、「
    阿祥」之不詳姓名成年男子竟基於共同傷害他人身體之故意，分持棍棒或徒手毆
    打丙○○，致其受有左側脛骨骨折、頭皮撕裂傷約四公分、顏面及左手肘擦傷、
    右下胸部、右下背部及左膝挫傷等傷害。嗣甲○○之友綽號「阿牛」姓名年籍不
    詳之成年男子又持另一支棍棒進入「世紀花園大樓」社區內，惟因甲○○等人未
    遇柯嵐嵐，故已走向社區大門，甲○○及綽號「阿寶」、「阿祥」、「阿牛」之
    不詳姓名成年男子，竟又另起共同毀損之故意，分持棍棒或徒手打破、毀壞社區
    警衛室、大門之門窗及玻璃，造成社區警衛室、大門之門窗及玻璃損壞，足以生
    損害於社區物品共有人即管理委員會主任委員乙○○等人。
二、案經被害人丙○○、乙○○等人訴由臺中市警察局第二分局報請臺灣臺中地方法
    院檢察署檢察官偵查後，聲請以簡易判決處刑，嗣經本院簡易庭簽請認宜適用通
    常程序審理。
    理  由
一、訊據被告甲○○對於右揭事實坦承不諱，核與告訴人丙○○、告訴人即「世紀花
    園大樓」社區區分所有權人兼管理委員會主任委員乙○○及證人柯嵐嵐所指訴暨
    證述之情節相符，並有現場相片二十九幀及中國醫藥學院附設醫院診斷證明書各
    一份在卷足資佐證，且經臺灣臺中地方法院檢察署檢察官勘驗案發時「世紀花園
    大樓」社區監視錄影帶，亦發現除被告甲○○外另有三名男子於案發時進入「世
    紀花園大樓」社區，其中有二名男子手持棍棒，另外二名男子徒手毀壞社區警衛
    室及大門之門窗、玻璃等情，亦有勘驗筆錄一份可按，事證至臻明確，被告甲○○犯行洵堪認定。
二、核被告甲○○所為，係犯刑法第二百七十七條第一項、第三百五十四條之罪。被
    告甲○○就所犯刑法第二百七十七條第一項之罪部分與綽號「阿寶」、「阿祥」
    等二名姓名年籍不詳之成年男子間有犯意之聯絡，行為之分擔，均為共同正犯。
    被告甲○○就所犯刑法第三百五十四條之罪部分與綽號「阿寶」、「阿祥」、「
    阿牛」等三名姓名年籍不詳之成年男子間有犯意之聯絡，行為之分擔，均為共同
    正犯。被告甲○○所犯上開二罪，犯意各別，犯罪構成要件不同，應予分論併罰
    。被告甲○○前曾於八十八年間觸犯竊盜罪，經本院判處有期徒刑四月，如易科
    罰金，以參佰元折算壹日確定，並於八十九年七月十二日執行完畢，此有台灣台
    中地方法院檢察署刑案資料查註紀錄表一份在卷可按，五年以內再犯本件有期徒
    刑以上之罪，為累犯，應依刑法第四十七條規定加重其刑。爰審酌被告甲○○犯
    罪之動機、目的、手段、品行極為不佳，詳如前述，此有台灣台中地方法院檢察
    署刑案資料查註紀錄表一份在卷可按、所生危害及犯罪後坦認罪愆，頗具悔意，
    惟犯罪後迄今仍未與告訴人丙○○、乙○○達成民事和解，取得諒解等一切情狀
    ，分別量處如主文所示之刑，並均諭知易科罰金之折算標準，並定其應執行刑，
    以資懲儆。至被告甲○○等犯罪所用之共二支之棍棒，因未據扣案，為免執行困
    難起見，且非屬違禁物，爰不依法併予宣告沒收，附此敘明。
據上論斷，應依刑事訴訟法第四百五十二條、第二百九十九條第一項前段、刑法第二
十八條、第二百七十七條第一項、第三百五十四條、第四十七條、第四十一條第一項
前段、第二項、第五十一條第五款、罰金罰鍰提高標準條例第一條前段、第二條，判
決如主文。
中      華      民      國    九十二    年      七      月    二十九    日
                                        臺灣臺中地方法院刑事第四庭
                法  官      洪  俊  誠
右正本證明與原本無異。
如不服本判決，應於判決送達後十日內向本院提出上訴狀，上訴於臺灣高等法院臺中
分院(須附繕本)。
                                            書記官      胡  美  娟
中      華      民      國    九十二    年      七      月    二十九    日
附錄論罪科刑實體法條文：
刑法第二百七十七條第一項（普通傷害罪）：
傷害人之身體或健康者，處三年以下有期徒刑、拘役或一千元以下罰金。
（罰金部份業經提高十倍為一萬元）
刑法第三百五十四條：
毀棄、損壞前二條以外之他人之物或致令不堪用，足以生損害於公眾或他人者，處二
年以下有期徒刑、拘役或五百元以下罰金。
（罰金部份業經提高十倍為五千元）


司法院資訊處製作；財團法人民間司法改革基金會備份。
